【裁判字號】    99,上易,1215
【裁判日期】    991029
【裁判案由】    竊盜
【裁判全文】
臺灣高等法院臺中分院刑事判決        99年度上易字第1215號
上  訴  人
即  被  告  乙○○
上列上訴人因竊盜案件，不服臺灣南投地方法院99年度易字第18
2號中華民國99年7月12日第一審判決（起訴案號：臺灣南投地方
法院檢察署98年度偵字第5084號、99年度偵字第1362號），提起
上訴，本院判決如下：
    主  文
上訴駁回。
    理  由
一、依刑事訴訟法第350條、第361條、第362條、第367條規定，
    不服地方法院之第一審判決而上訴者，須提出上訴書狀，並
    應敘述具體理由，為上訴必備之程式；其所提出之書狀未敘
    述上訴理由，或僅曾以言詞陳述上訴理由者，均應於上訴期
    間屆滿後20日內補提理由書於第一審法院。第一審法院經形
    式審查，認逾期未補提上訴理由者，應定期間先命補正；逾
    期未補正者，為上訴不合法律上之程式，應以裁定駁回。倘
    已提出上訴理由，但所提非屬具體理由者，則由第二審法院
    以上訴不合法律上之程式，判決駁回。而所謂具體理由，必
    係依據卷內既有訴訟資料或提出新事證，指摘或表明第一審
    判決有何採證認事、用法或量刑等足以影響判決本旨之不當
    或違法，而構成應予撤銷之具體事由，始克當之（例如：依
    憑證據法則具體指出所採證據何以不具證據能力，或依憑卷
    證資料，明確指出所為證據證明力之判斷如何違背經驗、論
    理法則）；倘僅泛言原判決認定事實錯誤、違背法令、量刑
    失之過重或輕縱，而未依上揭意旨指出具體事由，或形式上
    雖已指出具體事由，然該事由縱使屬實，亦不足以認為原判
    決有何不當或違法者（例如：對不具有調查必要性之證據，
    法院未依聲請調查亦未說明理由，或援用證據不當，但除去
    該證據仍應為同一事實之認定），皆難謂係具體理由，俾與
    第二審上訴制度旨在請求第二審法院撤銷、變更第一審不當
    或違法之判決，以實現個案救濟之立法目的相契合，並節制
    濫行上訴（最高法院97年度臺上字第892號判決意旨可資參
    照）。又理由是否具體，則屬第二審法院審查之範圍，不在
    命補正之列，亦即上訴書狀已記載理由，並有具體之敘述時
    ，其上訴既屬合法，第二審法院固應就其理由之是否可取，
    為實體之審理及判斷；如認其上訴書狀雖記載理由，但並未
    具體敘述時，則無須再命補正，可逕認其上訴不合法，以判
    決駁回之（此有最高法院97年度臺上字第1281號判決意旨可
    參）。
二、本案上訴人即被告乙○○（下稱被告）不服原審判決提起上
    訴，其聲請上訴狀所載理由略以：有關原審判決犯罪事實一
    、(三)部分，被告係因無錢無法支付貸款，至南投市尋找友人
    協助，碰巧遇到原審同案被告陳柏亨，閒談時，原審同案被
    告陳柏亨提及上次一同前去被害人甲○○處所參觀之物品，
    只要盜取其中一件變賣便足以解決被告之困危，所以由被告
    開車一同前去竊盜，結果所竊之物品，非如原審同案被告陳
    柏亨所言，價格昂貴、通路順暢，且變賣之錢，由原審同案
    被告陳柏亨一人獨吞，被告一文未取，被告雖取得之件數雖
    較多，但卻無法變賣，被害人甲○○追查之變賣物品，係由
    原審同案被告陳柏亨所變賣，原審判處應執行有期徒刑2年
    ，被告深感後悔並誠心接受，只是倍感無奈，被告非為主謀
    或主事者，原審同案被告陳柏亨卻推卸責任，要被告承擔全
    部責任，令被告深感羞恥，所以提出上訴云云。
三、經查，就被告上訴意旨，原審已詳細敘述其所憑之證據及認
    定之理由，所為論斷，俱有卷存證據資料可資覆按，並無採
    證或認定事實違背經驗法則或論理法則，或其他違背法令之
    情形，從形式上觀察，原審判決尚無不當或違法之情形存在
    。至於被告與原審共同被告陳柏亨事後分贓是否有不均，並
    不影響其二人共同竊盜之犯罪情節，且共同正犯應就全部犯
    罪結果共負責任，此經最高法院著有29年上字第3617號、32
    年上字第1905號、47年臺上字第1249號、91年臺上字第50號
    判例要旨可參，被告與原審共同被告陳柏亨既對於竊盜被害
    人甲○○財物，有犯意聯絡及行為分擔，俱屬共同正犯，即
    應就全部犯罪結果共負責任。再者，原審之量刑係本於被告
    之責任為基礎，並已具體斟酌刑法第57條所列情形而為量定
    ，並未偏執一端而有失之過重之情事。上訴意旨經核係置原
    判決所為明白論斷於不顧，仍持已為原判決指駁說明之陳詞
    再事爭辯，或與判決本旨無關之內容，漫為爭執，難認符合
    首揭之上訴具體理由。
四、綜上所述，本院依形式上觀察認原審判決認事用法並無違法
    或不當之處，量刑亦屬妥適，被告上訴理由並未依據卷內既
    有訴訟資料或提出新事證，指摘或表明第一審判決有何採證
    認事、用法或量刑等足以影響判決本旨之不當或違法，而構
    成應予撤銷之具體事由，自非屬得上訴第二審之具體理由。
    依上揭法律規定及判決意旨，被告提起之第二審上訴不合法
    律上程式，爰不經言詞辯論，判決駁回上訴。
據上論斷，應依刑事訴訟法第367條前段、第372條，判決如主文
。
中    華    民    國    99    年    10    月    29    日
            刑事第十庭  審判長法  官  江  錫  麟
                              法  官  紀  文  勝
                              法  官  周  瑞  芬
上列正本證明與原本無異。
不得上訴。
                              書記官  廖  婉  菁
中    華    民    國    99    年    10    月    29    日

司法院資訊處製作；財團法人民間司法改革基金會備份。
